高雄高等行政法院簡易判決　　　　　　　　　　　　　九十一年度簡字第二一四號
　　原　　　告　黃獻昌
　　　　　　　　即新新人類美食
　　被　　　告　財政部臺灣省南區國稅局
　　代　表　人　甲○○局長
右當事人間因營利事業所得稅事件，原告不服財政部中華民國九十一年三月七日台財
訴字第○九○○○七二○○四號訴願決定，提起行政訴訟。本院判決如左：
　　主  文
原告之訴駁回。
訴訟費用由原告負擔。
    事  實  及  理  由
一、原告八十七年度營利事業所得稅結算申報，原列報營業費用－薪資支出為新台幣
    （下同）二、○一七、八○○元，被告初查以結帳區採購員、供餐區回收員薪資
    支出一二○、五○○元屬製造費用，應予轉正營業成本查核；另電器維修員薪資
    支出九三、○○○元，尚難認定與業務有關，及申報薪資支出與薪資印領清冊不
    符計四、七○○元，均自營業費用剔除，亦一併轉正營業成本查核（合計二一八
    、二○○元），乃核定薪資支出為一、七九九、六○○元。原告不服，申請復查
    ，未獲變更，提起訴願，亦遭駁回，因而提起本件行政訴訟。
二、本件原告起訴主張略以：原告公司採購員依會計部門所開立之貨單向廠商訂貨，
    貨品送達後再由廚房部門驗收，再轉收貨單至會計部門整理，經採購員核對整個
    採購流程，核其工作性質實屬採購管理，且採購員於營業時間內需於結帳區協助
    幫忙，故其薪資應屬營業費用。又回收員則劃分廚房回收員及供餐區回收員，前
    者之薪資屬製造費用；另供餐區回收員於供餐區（銷貨地點）將客戶用餐所剩之
    殘渣倒入手推車之回收桶，工作內容都作回收（清除）工作，但供餐區屬銷售服
    務，工作性質與廚房回收員雖有相似，然其工作地點、目的及服務對象有明顯不
    同，在營利事業費用之歸屬也應有所區別，故其薪資應歸屬營業費用。至於電器
    維修員為維護用電安全，其工作性質除於供餐區維護冷氣正常運轉外，最主要之
    目的是維護用電安全，顧客免於因用電疏忽而造成災害，其工作既以服務顧客為
    主要對象，則渠等薪資轉為營業成本，實屬不合理，請求判決撤銷訴願決定及原
    處分云云。而被告則以：營業成本或營業費用之歸屬，應視其工作性質與專業，
    不因原告自行歸類為成本或費用而異其旨趣。而採購員應是採購火鍋生意所需之
    用品及蔬菜、魚肉等，殘渣回收人員、電器維修員其工作性質核屬營業成本性質
    ，乃將渠等薪資支出分別轉正為營業成本，並無不合等語，資為抗辯。
三、按「營利事業之費用與損失，應視其性質分為營業費用（如銷售、管理費用）與
    營業成本（如製造費用），分別審定並轉正。」為營利事業所得稅查核準則第六
    十條前段所明定。本件原告經營自助式火鍋，其八十五年度營利事業所得稅結算
    申報，原列報營業費用－薪資支出為二、○一七、八○○元，被告初查以結帳區
    採購員楊敏裕薪資九八、一○○元、供餐區回收員蘇秀枝薪資二二、四○○元之
    支出，應屬製造費用，乃依前揭準則規定轉正為營業成本查核；另電器維修員石
    源泰薪資七八、○○○元、黃振貴薪資一五、○○○元之支出，難認定與業務有
    關；及申報薪資支出與薪資印領清冊不符計四、七○○元，均自原列報之營業費
    用剔除，亦一併轉正為營業成本查核（合計二一八、二○○元），乃核定薪資支
    出為一、七九九、六○○元，此有財政部台灣省南區國稅局新化稽徵所八十七年
    度營利事業所得稅結算申報案件非擴大書審及人工選查簡易報告表及財政部台灣
    省南區國稅局八十七年度營利事業所得稅結算申報核定通知書在卷可稽，經核並
    無不合。
四、原告起訴雖執前詞主張被告將結帳區採購員、供餐區回收員及電器維修員之薪資
    支出，轉正為營業成本實不合理云云，惟查，營業成本或營業費用之歸屬，應視
    其工作性質與專業而為歸類。本件原告係經營自助式火鍋大賣場，原告所列採購
    員任務乃依原告囑咐採購與業務有關之用品，即採購火鍋用品及蔬菜、魚肉等，
    應與結帳區工作無關，其工作性質應屬製造費用性質；另原告申報時自行將回收
    員劃分為廚房回收員及供餐區回收員，然供餐區回收員之工作乃將客戶使用剩下
    之殘渣，回收倒入手推車內之回收桶，其工作性質與廚房回收員工作性質並無不
    同，是仍應屬營業成本性質，並不因其工作之地點不同而生歧異。至於原告所列
    電器維修員薪資支出，雖因原告所經營之行業特性及安全需要，有設置電器專業
    人員維護用電安全之必要，然其工作性質核屬製造費用性質，從而被告依前揭查
    核準則第六十條所規定，將上述採購員、供餐區回收員及電器維修員之薪資支出
    轉正為營業成本查核，要無不當。
五、綜上所述，原告上開主張尚無可採。被告將原告於申報時誤以營業費用列帳之部
    分薪資支出，轉列為營業成本查核，並以進銷存無法勾稽查核，就同業利潤標準
    核定營業成本為四、六○四、六四三元，從而核定全年所得額為七○、九五七元
    ，並據此核課營利事業所得稅一○、四七八元，認事用法，洵無違誤。訴願決定
    予以維持，亦無不合。原告起訴請求撤銷原處分及訴願決定，並無理由，應予駁
    回。又本件為簡易訴訟案件，爰不經言詞辯論為之，附此說明。
六、據上論結，本件原告之訴為無理由，依行政訴訟法第二百三十六條、第二百三十
    三條第一項、第一百九十五條第一項後段、第九十八條第三項前段，判決如主文
    。
中　　　華　　　民　　　國    九十一　　年　  　八　　　月　　二十六　　日
                              高雄高等行政法院第四庭
                                          法      官  邱政強
右為正本係照原本作成。
如不服本判決，應於送達後二十日內，向本院提出上訴狀並表明上訴理由，如於本判
決宣示後送達前提起上訴者，應於判決送達後二十日內補提上訴理由書（須按他造當
事人人數附繕本）。
提起上訴應預繳送達用雙掛號郵票七份（每份三十四元）。
中 　 　華 　 　民　  　國 　 九十一　　年      八      月　  二十六    日
                                          法院書記官  涂瓔純
附註：
行政訴訟法第二百三十五條（第一項、第二項）：
對於適用簡易程序之裁判提起上訴或抗告，須經最高行政法院之許可。
前項許可，以訴訟事件所涉及之法律見解具有原則性者為限。
